【裁判字號】    92,交易,106
【裁判日期】    921230
【裁判案由】    公共危險等
【裁判全文】
台灣新竹地方法院刑事判決                        九十二年度交易字第一０六號
    公  訴  人  臺灣新竹地方法院檢察署檢察官
    被      告  丁○○
右列被告因公共危險等案件，經檢察官聲請簡易判決處刑（九十二年度偵字第五０四
八號），本院改依通常程序審理，並經合議裁定進行簡式審判程序，判決如左：
    主      文
丁○○服用酒類，不能安全駕駛動力交通工具而駕駛，處拘役拾日，如易科罰金，
以佰元折算壹日。緩刑貳年，緩刑期內付保護管束。
被訴過失傷害部分，公訴不受理。
    事      實
一、丁○○明知服用酒類後，將使其駕駛車輛之注意能力減低、反應能力變慢，而危
    及其他用路人之行車往來安全，詎於民國九十二年十月五日廿三時三十分許，在
    新竹市○○路紅鬍子鐵板燒店飲酒至廿三時五十分許，已陷於不能安全駕駛動力
    交通工具之狀態，竟仍駕駛車牌號碼Ｂ八－五０六三號自小客車沿北門街往中山
    路方向行駛，嗣於翌日零時廿五分許，行經北門街六十七號前，因其酒後注意力
    減低、反應能力變慢，不慎衝撞前方由甲○○駕駛搭載乙○○之車牌號碼ＯＫ－
    三六０五號自小客車而肇事。嗣經警據報到場處理，對丁○○施以酒精測定器進
    行呼、吐氣酒精濃度測試，結果濃度高達每公升０．八四毫克而查獲。
二、案經甲○○、乙○○訴由新竹市警察局第一分局報告臺灣新竹地方法院檢察署檢
    察官聲請以簡易判決處刑。
    理      由
壹、有罪判決部分：
一、本件被告丁○○所犯公共危險罪，尚非死刑、無期徒刑、最輕本刑為三年以上有
    期徒刑之罪，或高等法院管轄第一審之案件，被告於本院準備程序進行中，就被
    訴事實為有罪之陳述，經本院認合於新修正刑事訴訟法第二百七十三條之一第一
    項之規定，裁定進行簡式審判程序，合先敘明。
二、右揭犯罪事實，業據被告於警訊、偵查及本院審理時坦承不諱，核與告訴人甲○○、乙○○指述之被害情節相符，並有道路交通事故調查報告表、汽機車駕駛人
    酒後生理協調平衡檢測紀錄表、刑法第一百八十五條之三測試觀察紀錄表、酒精
    測試值單、新竹市警察局舉發違反道路交通管理事件通知單影本、新竹市警察局
    執行交通違規移置保管車輛收據及車禍現場照片等件在卷可證，而被告於肇事後
    ，經檢測其呼、吐氣測試酒精濃度值為每公升０．八四毫克，參酌被告駕車追撞
    告訴人甲○○所駕之車輛，並致該車受損，是以，被告因酒後致注意力減低、反
    應能力變慢，顯已具有不能安全駕駛動力交通工具之危險性，準此，堪認被告上
    開自白確與事實相符，本件事證已臻明確，被告犯行堪以認定，應予以依法論科
    。
三、核被告所為，係犯刑法第一百八十五條之三之服用酒類不能安全駕駛動力交通工
    具而駕駛罪。爰審酌被告素行尚佳，此有台灣高等法院被告全國前案紀錄表及臺
    灣新竹地方法院檢察署全國刑案資料查註表各一件在卷可稽，惟竟無視酒後不得
    駕車之禁令，於飲酒至酒精濃度測試值高達每公升０．八四毫克之程度時，仍駕
    駛動力交通工具上路，顯然漠視他人生命及財產之安全，並因酒後注意力、反應
    力降低，以致追撞告訴人甲○○所駕車輛而肇事，殊值非難，然念其於犯罪後已
    坦白承認犯行，態度良好，並業與告訴人林羽甄、乙○○調解成立，賠償告訴人
    等所受之損害等一切情狀，量處如主文所示之刑，併諭知易科罰金之折算標準，
    以示懲儆。又被告前未曾受有期徒刑以上刑之宣告，此有臺灣高等法院被告全國
    前案紀錄表及臺灣新竹地方法院檢察署刑案資料查註紀錄表各一份附卷可查，因
    一時失慮而酒醉後駕車，並經警察開單製發處以行政罰鍰，其經此偵審程序後，
    當知所警惕，信無再犯之虞，故本院認為前開對其所宣告之刑，以暫不執行為適
    當，爰併予宣告緩刑二年，以勵自新。再因被告係酒後不能安全駕駛而駕車，而
    查車禍事故之發生，係以酒後駕車之肇事率為最高，故近年政府行政部門迭經透
    過傳播媒體大力宣導酒醉後不得開車之政令及法律知識，傳播媒體更時時透過影
    像、文字描繪傳達出因酒醉後駕車所造成之用路人受傷、死亡及損害公共設施等
    情形，被告為一成年人且有相當智識經驗之人，當能知曉酒醉後駕車對所有用路
    人之安全有相當程度之危險性，為使其習得正確之法律概念並遏止被告仍有酒醉
    後駕車之可能，及時刻記取酒醉後駕車係不法之行為，是就被告於緩刑期內，併
    予宣付保護管束，以收緩刑之效，相信如此當較之僅給予被告罰金、或處以拘役
    、六個月以下有期徒刑而得易科罰金甚或拘束其身體自由之刑罰，更能達到法律
    制定之目的。
貳、不受理判決部分：
一、公訴意旨另以：被告於前開時、地，因酒醉駕車不慎衝撞前方由告訴人甲○○駕
    駛搭載告訴人乙○○之車牌號碼ＯＫ－三六０五號自小客車肇事。嗣雙方下車理
    論後，被告同意告訴人甲○○回撞一次扯平，告訴人甲○○撞完欲離去時，被告
    竟基於傷害之犯意，下車衝向告訴人甲○○所駕之前開自小客車，伸入車窗拉扯
    告訴人乙○○頭髮並毆擊其頭部，致告訴人乙○○受有頭部外傷、頂部頭皮腱膜
    下血腫、鼻部鈍挫傷併撕裂傷、上唇鈍挫傷併黏膜損傷、右手鈍挫傷、右前胸皮
    膚表淺性等傷害，告訴人甲○○見狀出手阻擋時，亦遭被告拉扯頭髮及毆打頭部
    ，致其受有臉部擦傷、右手肘挫傷合併皮下出血及左手肘擦傷等傷害，因認被告
    前開所為另涉有刑法第二百七十七條第一項之傷害罪嫌。
二、按告訴乃論之罪，告訴人於第一審辯論終結前得撤回其告訴，又告訴經撤回者，
    應諭知不受理之判決，刑事訴訟法第二百三十八條第一項、第三百零三條第三款
    定有明文。
三、第按，刑法第二百七十七條第一項之傷害罪，依同法第二百八十七條前段規定，
    須告訴乃論。查本件被告所涉傷害罪嫌部分，經被告與告訴人甲○○、乙○○調
    解成立，且將和解金額給付完畢，業據告訴人等具狀撤回告訴，此有撤回告訴狀
    及本院九十二年度竹調字第二三０號調解筆錄各一件在卷可查。揆諸前開規定，
    本件被告所涉傷害罪嫌部分，依法自應為公訴不受理之判決。
據上論斷，應依刑事訴訟法第四百五十二條、第二百七十三條之一第一項、第二百九
十九條第一項前段、第三百零三條第三款，刑法第一百八十五條之三、第四十一條第
一項、第七十四條第一款、第九十三條第一項，罰金罰鍰提高標準條例第二條，判決
如主文。
本案經檢察官丙○○到庭執行職務。
中      華      民      國    九十二    年     十二     月     三十     日
                              臺灣新竹地方法院刑事第三庭
                                  法  官  高  敏  俐
右正本證明與原本無異。
如不服本判決，應於判決送達後十日內向本院提出上訴狀（應附繕本），上訴於臺灣
高等法院。
                                  書記官  賴  寶  合
中      華      民      國    九十二    年     十二     月     三十     日
附錄本案論罪科刑法條全文：
刑法第一百八十五條之三：
服用毒品、麻醉藥品、酒類或其他相類之物，不能安全駕駛動力交通工具而駕駛者，
處一年以下有期徒刑、拘役或三萬元以下罰金。


司法院資訊處製作；財團法人民間司法改革基金會備份。
